【裁判字號】    95,親,106
【裁判日期】    950927
【裁判案由】    否認子女
【裁判全文】
臺灣高雄地方法院民事判決               95年度親字第106號
原      告  甲○○
被      告  乙○○
兼法定代理  丙○○
人
上當事人間確認親子關係不存在事件，本院於民國95年9月13日
辯論終結，判決如下：
    主  文
確認被告乙○○（民國○○年○ 月○○日生；身分證統一編號：Ｚ
000000000 號）非原告胡宏梅自被告丙○○受胎所生之婚生女。
訴訟費用由被告負擔。
    事實及理由
一、原告主張：原告與被告丙○○於民國（下同）92年1 月17日
    結婚，惟原告於94年5 月間離家出走，與訴外人周希萬同居
    ，並於94年8 月20日與被告丙○○離婚。原告於與周希萬同
    居期間，自周希萬受胎，於95年6 月24日生下被告乙○○（
    民國○○年○ 月○○日生；身分證統一編號：Ｚ000000000 號）
    ，被告乙○○受胎及出生時，均在原告與被告丙○○之婚姻
    持續期間，依民法之規定，推定為原告與被告丙○○之婚生
    女，惟此非事實，爰於被告乙○○出生日起一年內，依民法
    第1063條第2 項之規定，請求判決確認被告乙○○非原告胡
    宏梅自被告丙○○受胎所生之婚生女。
二、被告答辯：原告確於婚姻期間離家出走，未與被告丙○○同
    居，且被告丙○○亦無生育能力，被告乙○○確非原告與被
    告丙○○所生之女。
三、本院之判斷：
（一）原告主張之事實，業據原告提出戶籍謄本、台大醫院基因
      醫學部之血緣鑑定報告書各1 分為證，經核無訛，上開報
      告書載明，依本系統檢驗之DNA 點位皆無法排除周希萬與
      乙○○之血緣關係，其親子關係指數（CPI） 為20556.75
      1 371 ；親子關係概率（probability of paternity;pp
      ）值為99.995136%等語，且被告亦提出載明其右側睪丸切
      除術後、右側睪丸萎縮之國軍高雄總醫院診斷證明書1 份
      在卷可稽，足認原告主張之事實，堪信屬實。
（二）按「妻之受胎，係在婚姻關係存續中者，推定其所生子女
      為婚生子女。前項推定，如夫妻之一方能證明妻非自夫受
      胎者，得提起否認之訴。但應於知悉子女出生之日起，一
      年內為之。」，民法第1063條定有明文。本件原告主張被
      告乙○○非其自被告丙○○受胎所生之婚生女，既係屬實
      ，則其於被告乙○○出生日94年6 月24日起之1 年內，提
      起本件否認婚生子女之訴，核與上開規定相符，洵屬正當
      ，應予准許。
四、據上論結，本件原告之訴為有理由，依民事訴訟法第78條、
    第85條第1 項，判決如主文。
中    華    民    國    95    年    9     月    27    日
                  家事法庭法  官  吳文婷
上正本證明與原本無異。
如不服本判決，應於送達後20日內，向本院提出上訴狀。
中    華    民    國    95    年    9     月    27    日
                          書記官  許麗珠


司法院資訊處製作；財團法人民間司法改革基金會備份。
